【裁判字號】    97,聲再,27
【裁判日期】    970818
【裁判案由】    確認僱傭關係存在
【裁判全文】
臺灣高等法院民事裁定                  97年度聲再字第27號
再審聲請人  甲○○
上列聲請人因與台灣銀行股份有限公司間確認僱傭關係存在事件
，對於中華民國97年6月24日本院97年度聲再字第23號確定裁定
，聲請再審，本院裁定如下：
    主  文
聲請駁回。
聲請再審訴訟費用由聲請人負擔。
    理  由
一、按當事人發現未經斟酌之證物或得使用該證物者，得以再審
    之訴對於確定終局判決聲明不服，但以如經斟酌可受較有利
    益之裁判者為限，民事訴訟法第496條第1項第13款定有明文
    。所謂當事人發現未經斟酌之證物或得使用該證物，係指在
    前訴訟程序不知有該證物，或雖知有此而不能使用，現始得
    使用者而言。至所謂「如經斟酌可受較有利益之裁判」，係
    指當事人發現之新證物，如經斟酌，仍不足動搖原確定判決
    之基礎者，不得據為該款再審理由。又裁定已經確定，而有
    民事訴訟法第496條第1項之情形者，得準用同法第5編之規
    定，聲請再審，民事訴訟法第507條亦有明文。
二、聲請意旨略以：本院97年度聲再字第23號確定裁定（下稱原
    確定裁定）如斟酌行政院勞工委員會92年8月5日勞資一字第
    0920042885號函（下稱系爭函文）說明欄第三項所載內容，
    必能動搖本院97年度聲再字第12號確定裁定之基礎，而未斟
    酌系爭函文，原確定裁定有民事訴訟法第507條準用同法第
    496條第1項第13款所規定得使用該證物之情形，爰依法聲請
    再審云云。
四、查本件聲請人於其民事再審之訴狀自承於本院92年度重勞
    再字第1號、94年度重勞再字第1、2、4、6號，95年度重勞
    再字第1、2、3 、5號，96年度重勞再字第1、3、7號、97年
    度重勞再字第1號及原確定裁定均已提出系爭函文以說明三
    內容為再審事由（見聲請狀第4頁），且聲請人於本院92年
    度重勞再字第1號民事判決提出該證物，亦未受有利益之判
    決，最高法院94年度台上字第157號確定裁定亦維持本院上
    開判決，顯見系爭函文，即令經本院斟酌，亦不能受較有利
    益之判決。又系爭函文非在原確定裁定之程序中有無法使用
    ，現始得使用之情形，縱聲請人所提關於系爭函文之主張，
    為歷次再審裁判所不採，亦與民事訴訟法第496條第1項第13
    款所規定得使用該證物之情形不符，聲請人執此對原確定裁
    定聲請再審，已有未合。又原確定裁定之理由中，亦已認定
    聲請人就系爭函文早已知悉且提出作為證物使用，卻仍以系
    爭函文說明三更為再審聲請，顯非合法，堪認縱經斟酌上開
    證物，亦難為有利於聲請人之認定，當不影響原確定裁定之
    結果。從而，聲請人聲請再審，核與民事訴訟法第496條第1
    項第13款規定之要件不符，不應准許。
五、綜上所述，本件再審聲請無理由，裁定如主文。
中    華    民    國    97    年    8     月    18    日
                    勞工法庭
                        審判長法  官  張  蘭
                              法  官  鄭純惠
                              法  官  袁靜文
正本係照原本作成。
如不服本裁定，應於收受送達後10日內向本院提出抗告狀，並應
繳納抗告費新台幣１千元。
中    華    民    國    97    年    8     月    19    日
                              書記官  明祖星


司法院資訊處製作；財團法人民間司法改革基金會備份。
